【裁判字號】    88,訴,1396
【裁判日期】    890310
【裁判案由】    傷害致死
【裁判全文】
臺灣桃園地方法院刑事判決                        八十八年度訴字第一三九六號
    公  訴  人  臺灣桃園地方法院檢察署檢察官
    被      告  甲○○
    選任辯護人  乙○○
右列被告因傷害致死案件，經檢察官提起公訴（八十八年度偵字第一四九一六號），
本院判決如左：
        主  文
甲○○傷害人之身體，因而致人於死，處有期徒刑柒年。扣案鐵製刀子壹把，沒收之
。
        事  實
一、甲○○與泰國籍勞工PHIKUN SANYA，均係設址於桃園縣八德市○○路八五三號「
    怡發金屬公司」（下稱怡發公司）之員工，分屬怡發公司加工部門及製造部門，
    為同事關係，緣於民國（下同）八十八年九月十五日該泰國籍勞工PHIKUN SANYA
    由製造部門被調派至加工部門支援甲○○，甲○○指派該泰國籍勞工  PHIKUN
    SANYA將半成品堆出，而引發該泰國籍勞工之不悅，因而雙方互有誤解，於八十
    八年九月十七日八時許，上班時，甲○○即持其公司所有之一短鐵棍至製造部門
    找尋該泰國勞工，未尋獲該泰籍勞工，即先行離去，嗣於同日八時三十分許，在
    怡發公司，甲○○又持該其公司內之鐵棍一支及持其所有供工作用之鐵製刀子一
    支，前往製造部門找該名泰國籍勞工理論，二人因而引發口角爭執，並進而分持
    鐵棍格鬥，混戰中PHIKUN SANYA所持鐵棍擊中甲○○之臉部及頸部，甲○○不堪
    受毆，詎甲○○竟基普通傷害之犯意，憤而反手握住該鐵製刀子，朝  PHIKUN
    SANYA右胸部猛刺一刀，致PHIKUN SANYA受創深及肺動脈，經怡發公司員工送醫
    救治，延至同日九時二十分許，因出血性休克死亡。旋經警於前址當場查獲，並
    扣得血衣一袋、鐵製刀子一支、鐵棍二把。
二、案經桃園縣警察局八德分局報請臺灣桃園地方法院檢察署檢察官偵查起訴。
        理  由
一、訊據被告甲○○固不諱言於右揭時、地與被害人泰國籍勞工PHIKUN SANYA發生爭
    執，並剌被害人一刀等情，惟辯稱：係因被害人衝過來，始被剌的等語。其辯護
    人則以被告在客觀上無法預見其會剌及被害人的右胸，是以，其對加重結果無預
    見可能性，應不能令被告就加重結果部分負責云云。經查：（一）右揭事實，業
    據證人THAWEEKHUN CHAIRAT、丙○○迭於偵審中證述甚詳，核渠等二人所證述之
  案發過程之陳述，互核大致相符。況被告係因遭被害人毆打，即反手拿刀子，刀
    刃向下往他右胸剌一下，剌後馬上拔出來等情，亦據其於偵查中供承在卷（詳偵
    查卷第四十五頁正面），足見被告事後於院審理中翻異其詞，不足採信。（二）
    被害人PHIKUN SANYA因被告之刺擊右胸部傷及肺動脈致出血性休克死亡，業經台
    灣桃園地方法院檢察官督同法醫檢驗員相驗屬實，製有勘驗筆錄、驗斷書、相驗
    屍體證明書，並有台灣高等法院檢察署法醫中心鑑定書、內政部警政署刑事警察
    局鑑驗書在卷足證。再者，被告堅握刀子，由上往下深刺及於右上肺葉及右肺動
    脈，亦如前述，可見其傷害之犯意甚明，次按，胸等部位均屬人體之重要器官，
    以刀子剌之，在客觀上足以造成人身體、健康之傷害，並因此傷害導致生命死亡
    之結果，此為一般人經驗上周知，被告為一智慮成熟之成年人，亦應有所預見，
    辯護人辯稱：被告對加重結果即死亡結果無預見可能，自不足採信。此外，並有
    血衣一袋、鐵製刀子一支、鐵棍二把，扣案可稽，本件事證明確，被告犯行，堪
    以認定。
二、核被告所為係犯刑法第二百七十七條第二項之傷害致死罪。爰審酌被告犯罪之動
    機係一時氣忿衝動，犯罪時所受之刺激及其品性尚稱良好、生活狀況、智識程度
    不高、犯罪致人於死所生之危害甚大，及犯罪後與被害人家屬和解賠償損害等一
    切情狀，量處如主文所示之刑。另本件被告持刀傷害人致死，縱被告係遭毆打始
    憤而傷人致死，亦要屬刑法第五十七條量刑條件之一，在客觀上無從達於確可憫
    恕之情況，自核與刑法第五十九條規定之旨意不符，辯護人請求爰用乙節，於法
    不合，本院無從爰用，附此敘明。
三、扣案之鐵製刀子一支，為被告所有供犯罪所用之物，爰依刑法第三十八條第一項
    第二款沒收之。至於其他扣案之物，非其所有，又非屬違禁物，依法不得宣告沒
    收。
據上論斷，應依刑事訴訟法第二百九十九條第一項前段、刑法第二百七十七條第二項
、第三十八條第一項第二款，判決如主文。
本案經檢察官陳雅譽到庭執行職務。
中      華      民      國      八十九      年    三      月    十      日
                                臺灣桃園地方法院刑事第二庭
                                      法  官  吳進發
右正本證明與原本無異。
如不服本判決，應於判決送達後十日內向本院提出上訴狀( 應附繕本 )，上訴於
臺灣高等法院。
                      書記官  陳靜娟
中      華      民      國      八十九      年    三      月    二十    日
刑法第二百七十七條
傷害人之身體或健康者，處三年以下有期徒刑，拘役或一千元以下罰金。
犯前項之罪，因而致人於死者，處無期徒或七年以上有期徒刑，致重傷者，處三年以
上、十年以下有期徒刑。


司法院資訊處製作；財團法人民間司法改革基金會備份。
